臺灣新北地方法院民事裁定
110年度消債清字第135號
聲  請  人  林峯民即林嘉濱


代  理  人  何乃隆律師(法扶律師)

上列當事人因消費者債務清理事件聲請清算，本院裁定如下：
    主  文
聲請人林峯民即林嘉濱自民國一一一年五月十日上午十一時開始
清算程序。
命司法事務官進行本件清算程序。
    理  由
一、按債務人不能清償債務或有不能清償之虞者，得依本條例所
    定更生或清算程序，清理其債務；債務人對於金融機構負債
    務者，在聲請更生或清算前，應向最大債權金融機構請求協
    商債務清償方案，或向其住、居所地之法院或鄉、鎮、市、
    區調解委員會聲請債務清理之調解；自債務人提出協商請求
    之翌日起逾30日不開始協商，或自開始協商之翌日起逾90日
    協商不成立，債務人得逕向法院聲請更生或清算；債務人於
    法院裁定開始更生程序或許可和解或宣告破產前，得向法院
    聲請清算；法院開始清算程序之裁定，應載明其年、月、日
    、時，並即時發生效力；法院開始更生或清算程序後，得命
    司法事務官進行更生或清算程序，必要時得選任律師、會計
    師或其他適當之自然人或法人1人為監督人或管理人，消費
    者債務清理條例（下稱消債條例）第3條、第151條第1項、
    第153條、第80條前段、第83條第1項、第16條第1項分別定
    有明文。
二、聲請意旨略以：聲請人於民國94年間發生重大車禍，腦部開
    刀，術後產生癲癇後遺症而無法再回到職場上班，聲請人只
    能以卡養卡，及向銀行借貸度日，致積欠債務新臺幣（下同
    ）67萬9,425元，又聲請人無法工作無力清償債務，爰聲請
    本件清算等語。
三、經查：
  ㈠聲請人主張前因不能清償債務，向本院聲請消費者債務前置
    調解，經本院以110年度司消債調字第224號受理，惟調解不
    成立等情，業經本院依職權調閱前開調解卷宗查閱無訛。是
    以，本件聲請人所為本件清算聲請可否准許，應審究聲請人
    其現況是否有不能清償債務或有不能清償之虞之情事而定。
  ㈡聲請人主張其名下除郵局存款96元外，無相當財產得以清償
    債務，曾在衛福部八里療養院任職至105年止，現無任何工
    作，每月僅有配偶所提供之扶養費9,500元之收入等情，業
    據其提出收入說明、債權人清冊、財團法人金融聯合徵信中
    心查詢當事人綜合信用報告回覆書、全國財產稅總歸戶財產
    查詢清單、105年至109年綜合所得稅各類所得資料清單、勞
    工保險被保險人投保資料暨明細、存摺封面及內頁明細影本
    、中華民國人壽保險商業同業公會保險業通報作業資訊系統
    資料查詢結果表、集保戶往來參加人明細資料表（含帳號）
    、保管帳戶客戶餘額表、客戶存券異動明細表、各專戶無資
    料明細表、投資人於清算交割銀行未開戶明細表、聲請人於
    各金融機構之存款帳戶查詢函、中低收入戶證明等件為憑（
    見調解卷第6至12頁、第16至18頁、第22至26頁，本院卷第5
    1至83頁、第91至107頁），堪信屬實，是本院即暫以9,500
    元計算聲請人每月收入數額。
  ㈢按債務人必要生活費用，以最新衛生福利部或直轄市政府所
    公告當地區每人每月最低生活費1.2倍定之；受扶養者之必
    要生活費用，準用第1項規定計算基準數額，並依債務人依
    法應負擔扶養義務之比例認定之；債務人聲請更生或清算時
    所提財產及收入狀況說明書，其表明每月必要支出之數額，
    與本條例第64條之2第1項、第2項規定之認定標準相符者，
    毋庸記載原因、種類及提出證明文件，消債條例第64條之2
    第1項、第2項、第43條第7項分別定有明文。參以111年度新
    北市每人每月最低生活費用1萬5,800元，依此每人每月生活
    所必需之費用應為1萬8,960元（計算式：1萬5,800元×1.2＝1
    萬8,960元），聲請人主張其生活所必需之費用為9,550元（
    見調解卷第7頁），應為可採。
  ㈣綜上，聲請人現每月收入為9,500元，扣除上開每月必要生活
    支出9,550元後，已無剩餘，堪認其客觀上處於因欠缺清償
    能力而不足以清償債務之經濟狀態，自符合消債條例第3條
    所規定「債務人不能清償債務」之情形。
四、本件聲請人為一般消費者，其有不能清償債務之虞之情形，
    且未經法院裁定開始清算程序或宣告破產，又查無消費者債
    務清理條例第6 條第3 項、第8 條或第82條第2 項所定駁回
    清算聲請之事由存在，則聲請人聲請清算，係屬有據。本件
     聲請人清算既經准許，並依上開規定命司法事務官進行本
    件 清算程序，爰裁定如主文。
五、依消債條例第11條第1項、第83條第1項、第16條第1項，裁
    定如主文。 
中　　華　　民　　國　　111 　年　　5 　　月　　10　　日
              民事第一庭    法　　　官　洪任遠
上為正本係照原本作成。
本裁定不得抗告。
本裁定已於111年5月10日上午11時公告。 
中　　華　　民　　國　　111 　年　　5 　　月　　10　　日
                            書　記　官　黃翊芳